【裁判字號】    94,易,1382
【裁判日期】    950810
【裁判案由】    竊盜
【裁判全文】
臺灣臺北地方法院刑事判決      九十四年度易字第一三八二號
公  訴  人  臺灣臺北地方法院檢察署檢察官
被      告  壬○○
            丁○○
                    （現另案在臺灣臺北監獄執行中）
            戊○○
上列被告因竊盜等案件，經檢察官提起公訴（九十三年度偵字第
一八七七二號），及移送併案審理（臺灣臺北地方法院檢察署九
十四年度偵字第一九二一三、一九七三六號、九十五年度偵字第
九六六號、九十五年度速偵字第一二號、臺灣士林地方法院檢察
署九十五年度偵字第二０七六號），本院判決如下：
    主  文
壬○○連續竊盜，累犯，處有期徒刑壹年。
丁○○免訴。
戊○○無罪。
    事  實
一、壬○○曾於民國八十八年間因違反毒品危害防制條例案件，
    經本院於八十九年十一月三十日以八十九年度簡字第八七四
    號判處有期徒刑六月，如易科罰金，以銀元三百元折算一日
    確定，於九十年七月二十八日入監服刑，九十一年一月二十
    七日執行完畢，仍不知悔改，意圖為自己不法之所有，基於
    竊盜之概括犯意，為下列行為：
  (一)九十三年七月六日十一時許，在臺北市○○街與基隆路口某
    輛車號不詳之貨車上，見屬於奕欣電化商品有限公司（下稱
    奕欣公司）所有之日立牌分離式冷氣主機一臺（型號：ＲＣ
    Ａ—二五ＢＧ，機號：四一一四０七）無人看管之際，即徒
    手竊取該冷氣主機得手，嗣交付予丁○○換取第二級毒品安
    非他命（丁○○業經臺灣高等法院判處罪刑確定）。嗣經警
    於同月十六日持搜索票至丁○○位於臺北市○○街三八巷八
    號七樓之二住處搜索，扣得該冷氣主機，進而查悉上情。
  (二)九十四年八月二十四日九時二十五分許，在臺北市○○路○
    段五０五號國父紀念館內之圖書室內，趁庚○○不注意之際
    ，徒手竊取庚○○置於書桌下之背包一個（內有皮包一個及
    新臺幣〈下同〉三千元），得手後離去，將現金取出花用，
    皮包及背包則隨手丟棄。壬○○於同月二十五日復前往國父
    紀念館，經該館工作人員認為形跡可疑，並調取該館圖書室
    之監視錄影帶，發覺壬○○涉有竊盜罪嫌，報警查獲。
  (三)九十四年十月十三日十四時五十分許，在臺北市○○○路與
    逸仙路口處，趁在該處執行電信施工之己○○不注意之際，
    伸手進入己○○駕駛之車號ＫＳ—四八七三號工程車車內，
    徒手竊取己○○置於車內之手提包一個（內有現金三千一百
    九十二元、己○○身分證、駕駛執照、健保卡、玉山銀行金
    融卡、第一商業銀行金融卡、皮夾一個、香菸一包），得手
    後藏置身上離去。嗣於同日十五時許，在臺北市○○○路二
    ０一巷四號前，因形跡可疑，為警盤查，發覺壬○○攜帶之
    手提包即為己○○失竊之物，因而查獲。
  (四)九十五年一月五日十一時許，騎腳踏車途經臺北市○○○路
    ○段九一號前，見車號八Ｔ—七０九號自小客車停放路邊，
    車門未鎖，即開啟車門進入車內，徒手竊取甲○○置於車內
    之行動電話一支，得手後離去。
  (五)同日十二時三十分許，騎腳踏車行經臺北市○○路一三二號
    前，趁乙○○駕駛之車號五Ｔ—九五０號營業小貨車停放路
    邊，乙○○下車運送包裹車門未鎖之際，開啟車門進入車內
    ，徒手竊取乙○○所有之黑色皮包一個（內有鑰匙一串、現
    金九元及識別證一張），得手後騎腳踏車離去現場，惟經路
    人陳其材發覺，告知乙○○，陳其材並騎機車追趕，至臺北
    市○○路二百巷十六號前，將壬○○攔下，交由到場警員處
    理，而悉上情。
  (六)九十五年一月九日十二時許，在臺北市○○區○○路六三四
    號前，見丙○○所有之自小貨車停放路旁，無人看守且車窗
    未關，伸手進入車內，徒手竊取丙○○所有之黑色腰包一個
    （內有華僑銀行金融卡、聯邦銀行金融卡、行動電話一支）
    ，得手後離去，嗣於同日十五時許，在臺北市○○區○○路
    與環山路口，為警盤查而查獲。
二、案經臺北市政府警察局移送臺灣臺北地方法院檢察署檢察官
    偵查起訴，及臺北市政府警察局、臺北市政府警察局信義分
    局分別移送暨報告臺灣臺北地方法院檢察署檢察官偵查並移
    送併案審理、臺北市政府警察局內湖分局報告臺灣士林地方
    法院檢察署檢察官偵查並移送併案審理。
    理  由
壹、被告壬○○有罪部分：
一、證據及認定之理由：
  (一)上開事實欄一(一)部分之犯罪事實，業據被告壬○○於警詢、
    偵查中及本院坦承不諱（九十三年度偵字第一八七七二號偵
    卷第三一、三二、一六六頁、本院九十五年七月二十日審判
    筆錄），並經被害人即奕欣公司負責保管上開遭竊冷氣主機
    之員工徐國維於警詢中證述明確（同偵卷第六九頁），且有
    扣押物品目錄表、贓物認領保管單在卷可稽（同偵卷第七十
    、七七頁）。
  (二)上開事實欄一(二)部分之犯罪事實，業據被告壬○○於警詢中
    及本院坦承不諱（九十四年度偵字第一九二一三號偵卷第七
    、八頁、本院九十五年三月二十二日準備程序筆錄、同年七
    月二十日審判筆錄），核與被害人庚○○警詢中指訴情節相
    符，且有錄影帶翻拍畫面一幀附卷可憑（同偵卷第十二頁）
    。
  (三)上開事實欄一(三)部分之犯罪事實，業據被告壬○○於警詢、
    偵查中及本院坦承不諱（九十四年度偵字第一九七三六號偵
    卷第七至十、四十頁、本院九十五年三月二十二日準備程序
    筆錄、同年七月二十日審判筆錄），核與被害人己○○警詢
    中指訴情節相符（同偵卷第十一、十二頁），且有扣押物品
    目錄表（同偵卷第二一頁）、贓物認領保管單（同偵卷第二
    五頁）在卷可按。
  (四)上開事實欄一(四)、(五)部分之犯罪事實，業據被告壬○○於警
    詢、偵查中及本院坦承不諱（九十五年度速偵字第十二號偵
    卷第六至八、五三、五四頁、本院九十五年三月二十二日準
    備程序筆錄、同年七月二十日審判筆錄），核與被害人乙○○（同偵卷第十、十一頁）、甲○○（同偵卷十二、十三頁
    ）警詢中之指訴情節相符，亦與證人陳其材警詢中證述情節
    ，核屬一致（同偵卷第十四、十五頁），且有扣押物品目錄
    表（同偵卷第十九頁）、贓物認領保管單二紙（同偵卷第二
    九、三二頁）在卷可憑。
  (五)上開事實欄一(六)部分之犯罪事實，業據被告壬○○於警詢、
    偵查中及本院坦承不諱（九十五年度偵字第二０七六號偵卷
    第二六、二七、五十頁，本院九十五年三月二十二日準備程
    序筆錄、同年七月二十日審判筆錄），且經被害人丙○○指
    訴明確（同偵卷第二八、二九頁），且有贓物認領保管單一
    紙附卷可佐（同偵卷第三十頁）。
  (六)綜上，被告壬○○歷次竊盜行為，事證明確，犯行可以認定
    。
  (七)被害人徐國維、庚○○、己○○、乙○○、甲○○、丙○○
    警詢中之陳述，屬被告以外之人於審判外之陳述，當事人於
    本院調查證據時，知有刑事訴訟法第一百五十九條第一項不
    得為證據之情形，而未於言詞辯論終結前提出異議，視為於
    審判程序同意作為證據，依同法第一百五十九條之五規定，
    有證據能力。
二、論罪科刑部分：
  (一)按行為後法律有變更者，適用行為時之法律，但行為後之法
    律有利於行為人者，適用最有利於行為人之法律，刑法第二
    條第一項定有明文，被告壬○○行為後，刑法關於本件被告
    壬○○論罪科刑所應適用之下列條文，業於九十四年二月二
    日修正公布，且依刑法施行法第十條之一規定，於九十五年
    七月一日生效施行，而刑法施行法亦於九十五年六月十四日
    增訂公布第一之一條條文，茲分述如下：
  1.被告壬○○行為時，刑法第三百二十條第一項規定之法定刑
    中，罰金數額以銀元計算，依罰金罰鍰提高標準條例第一條
    前段規定，提高其數額二倍至十倍，惟刑法修正後，依刑法
    施行法第一之一條規定，法定刑中罰金數額改以新臺幣計算
    ，提高法定刑中罰金數額至三十倍，新法並無較有利於被告
    壬○○。
  2.被告壬○○行為後，刑法第五十六條關於連續犯之規定業經
    修正刪除，此刪除雖非犯罪構成要件之變更，但顯已影響行
    為人刑罰之法律效果，自屬法律有變更，比較新、舊法結果
    ，仍以適用舊法連續犯之規定較有利於被告壬○○。
  3.被告壬○○行為後，刑法第四十七條關於累犯之規定亦經修
    正，惟被告壬○○之行為，無論依新、舊法之規定，均構成
    累犯，修正後之規定並未較有利於被告。
  4.經上開所示個別比較新舊法及依最高法院二十四年上字第四
    六三四號判例就罪刑有關之一切情形綜其全部之結果而為比
    較後，仍以適用修正前之規定，較有利於被告壬○○，是依
    前開說明，自應適用修正前刑法第五十六條、第三百二十條
    第一項、第四十七條等規定處斷。
  (二)核被告壬○○所為，係犯刑法第三百二十條之竊盜罪。被告
    壬○○先後多次犯行，時間緊接，方法相同，觸犯構成要件
    相同之罪名，顯係基於概括犯意為之，為連續犯，應依修正
    前刑法第五十六條之規定，以一罪論，並加重其刑。事實欄
    一(二)至(六)所載事實，雖未據起訴，惟該部分犯行與起訴之犯
    罪事實具有連續犯之裁判上一罪關係，應為起訴效力所及，
    本院應併予審理。被告壬○○曾於八十八年間因違反毒品危
    害防制條例案件，經本院以八十九年度簡字第八七四號判處
    有期徒刑六月，如易科罰金，以銀元三百元折算一日確定，
    於九十年七月二十八日入監服刑，九十一年一月二十七日執
    行完畢，有臺灣高等法院被告前案紀錄表在卷可稽，於五年
    以內再犯本件最重本刑為有期徒刑以上之罪，為累犯，應依
    刑法第四十七條之規定，遞加重其刑。爰審酌被告壬○○犯
    罪後坦承犯行不諱，犯罪後態度良好，竊得財物價值非鉅，
    惟隨時伺機行竊，嚴重危害社會治安，及被告壬○○犯罪之
    動機、目的、手段、品行及智識程度等一切情狀，量處如主
    文所示之刑。
貳、被告壬○○併辦部分：
一、臺灣臺北地方法院檢察署九十五年度偵字第九六六號併辦意
    旨略以：被告壬○○意圖為自己不法之所有，於九十四年九
    月二十七日十二時許，在臺北市大安區○○○路○段五二號
    大安高工電子科一年甲班教室，竊取丁彥閩所有、ＯＫＷＡ
    Ｐ牌、Ｓ七六二型之行動電話一具，因認被告壬○○涉犯竊
    盜罪嫌云云。
二、按刑事訴訟法第一百六十一條第一項規定：檢察官就被告犯
    罪事實，應負舉證責任，並指出證明之方法。因此，檢察官
    對於起訴之犯罪事實，應負提出證據及說服之實質舉證責任
    。倘其所提出之證據，不足為被告有罪之積極證明，或其指
    出證明之方法，無從說服法院以形成被告有罪之心證，基於
    無罪推定之原則，自應為被告無罪判決之諭知，最高法院九
    十二年度臺上字第一二八號判決意旨參照。
三、訊據被告壬○○否認此部分罪嫌，辯稱：未曾去過大安高工
    ，沒有在該校偷竊，也沒有賣手機給辛○○等語。經查：
  (一)經警循線查獲之上開ＯＫＷＡＰ牌、Ｓ七六二型，機身序號
    000000000000000號行動電話一具，係丁彥
    閔於九十四年九月二十七日在上址大安高工電子科一年甲班
    教室所失竊之物等情，業據丁彥閔於警詢中指訴在卷（九十
    五年度偵字第九六六號偵卷第十八、十九頁），且有贓物認
    領保管單一紙在卷可憑（同偵卷第二四頁）。而該手機失竊
    後，吳清能以二千元代價向辛○○購得，吳清能於九十四年
    十月三日交給女友許菁，許菁再於九十四年十月五日轉交母
    親陳美玉使用等情，分據陳美玉、許菁、吳清能、辛○○於
    警詢、偵查中分別陳述明確（陳美玉部分見同偵卷第四至六
    頁，許菁見同偵卷第七至九頁、吳清能部分見同偵卷第十一
    、十二、八九頁、辛○○部分見同偵卷第十五、十六、九一
    頁），固堪採認。
  (二)辛○○於警詢中雖指稱：該手機係九十四年九月底某日在通
    化街夜市，向被告壬○○購得，買到的隔天就賣給吳清能等
    語（同偵卷第十五、十六、九一頁）。惟被告壬○○既否認
    出售該手機予辛○○，亦否認此部分竊盜犯行，且衡之辛○○出售贓物，自己亦涉有竊盜罪嫌，而有受刑事訴追之虞，
    實非無誣攀壬○○以求脫免罪責之可能，其不利於被告壬○○之指訴，尚難遽信。
  (三)退步言之，辛○○所述縱使屬實，參以被害人丁彥閔於警詢
    中並未確切指訴係被告壬○○竊取其行動電話，則亦不能僅
    憑辛○○關於被告壬○○出售贓物之陳述，遽認該贓物行動
    電話即為被告壬○○所竊取。
四、綜上，本案依卷存事證，尚不足以認定被告壬○○涉犯此部
    分竊盜罪嫌，此外，本院復查無其他確切事證足認被告壬○○涉犯檢察官所指此部分罪嫌，而此部分並未起訴，應退還
    檢察官另為適法處理。
、被告丁○○免訴部分：
一、公訴意旨略以：被告丁○○明知被告壬○○於九十三年七月
    十七日在臺北市○○區○○街三八巷八號七樓之二頂樓所交
    付之冷氣主機一臺（即被告壬○○上開事實欄一(一)竊得之物
    ）係屬贓物，仍為之牙保。又被告丁○○與被告戊○○，均
    明知被告丁○○友人李興騫交付之蒸臉機、推脂機、檯燈等
    物，均係來源不明之贓物（李興騫所涉竊盜罪嫌，另由檢察
    官移送併案審理），竟於九十三年六月二十二日，基於共同
    之犯意聯絡而為牙保，經由錢世明之介紹，而委託錢世明之
    姐錢秀莉尋找買主（錢世明、錢秀莉另經檢察官為不起訴處
    分），乃於九十三年六月二十三日，將前開物品搬往錢秀莉
    位於臺北市○○區○○街五號三樓之七「錢莉工作室」內存
    放，因認被告丁○○涉犯共同牙保贓物罪嫌等語。
二、按曾經判決確定者，應諭知免訴之判決，刑事訴訟法第三百
    零二條第一款定有明文。
三、經查，被告丁○○：(一)於九十三年七月間，基於轉讓第二級
    毒品之犯意，明知被告壬○○出售之「分離式冷氣機」一臺
    （即被告壬○○上開事實欄一(一)竊得之物）係屬贓物，仍基
    於故買贓物之犯意，以轉讓一公克安非他命及支付二百元作
    為買受上述冷氣機之對價而故買之，嗣經警循線於同月十六
    日持搜索票至被告丁○○位於臺北市○○街三八巷八號七樓
    之二住處搜索，扣得該冷氣主機，進而查悉上情。(二)又明知
    李興騫託其出售之上開蒸臉機、推脂機、檯燈等物，均係來
    源不明之贓物，竟於同年六月間收受藏放，委託不知情之錢
    秀莉代覓買主，並藏置於錢秀莉經營之「錢莉工作室」，惟
    未經覓得買主即遭查獲。上開(一)、(二)犯行，經檢察官以九十
    三年度偵字第一二九二一號、第一三四九三號提起公訴，臺
    灣高等法院於九十四年十二月十三日以九十四年度上訴字第
    一三四八號，就被告丁○○上開(一)部分犯行，認被告丁○○
    涉犯刑法第三百四十九條故買贓物罪、毒品危害防制條例第
    八條第二項之轉讓第二級毒品罪，依刑法第五十五條牽連犯
    之規定，以（連續）轉讓第二級毒品罪，判處被告丁○○有
    期徒刑七月；就上開(二)部分犯行，認被告丁○○涉犯刑法第
    三百四十九條之牙保及寄藏贓物罪，依刑法第五十五條牽連
    犯之規定，以牙保贓物罪判處被告丁○○有期徒刑五月，並
    於九十五年一月七日確定在案，此有臺灣高等法院被告前案
    紀錄表在卷可憑，且經本院調取該案卷宗核閱無誤。
四、被告丁○○本案被訴之犯罪事實，既曾經臺灣高等法院判處
    罪刑確定，參以首開說明，自應諭知免訴之判決。
肆、被告戊○○無罪部分：
一、公訴意旨略以：被告戊○○係被告丁○○之女友，其二人均
    明知被告丁○○友人李興騫交付之蒸臉機、推脂機、檯燈等
    物，均係來源不明之贓物，竟於九十三年六月二十二日，基
    於共同之犯意聯絡而為牙保，經由錢世明之介紹，而委託錢
    世明之姐錢秀莉尋找買主，乃於九十三年六月二十三日，將
    前開物品搬往錢秀莉位於臺北市○○區○○街五號三樓之七
    「錢莉工作室」內存放，嗣為警於九十三年七月十六日，前
    往上址「錢莉工作室」搜索查獲，進而查悉上情，因認被告
    戊○○涉犯共同牙保贓物罪嫌云云。
二、按犯罪事實應依證據認定之，無證據不得認定其犯罪事實；
    又不能證明被告犯罪者，應諭知無罪之判決，刑事訴訟法第
    一百五十四條第二項、第三百零一條第一項分別定有明文。
    次按刑事訴訟法上所謂認定犯罪事實之證據，係指足以認定
    被告確有犯罪行為之積極證據而言，該項證據自須適合於被
    告犯罪事實之認定，始得採為斷罪資料。且認定不利於被告
    之事實，須依積極證據，苟積極證據不足為不利於被告事實
    之認定時，即應為有利於被告之認定，更不必有何有利之證
    據。如未能發現相當證據，或證據不足以證明，自不能以推
    測或擬制之方法，以為裁判之基礎。又刑事訴訟上證明之資
    料，無論其為直接或間接證據，均須達於通常一般之人均不
    致有所懷疑，而得確信其為真實之程度，始得據為有罪之認
    定，若其關於被告是否犯罪之證明未能達此程度，而有合理
    性懷疑之存在，致使無從形成有罪之確信，即不得遽為不利
    被告之認定，此分別有最高法院二十九年上字第三一０五號
    、三十年上字第八一六號、四十年臺上字第八六號、七十六
    年臺上字第四九八六號判例可資參照。
三、訊據被告戊○○否認該部分犯行，辯稱：雖有幫被告丁○○
    上網拍賣美容器材，但不知道係屬贓物云云。經查：
  (一)經警對於被告丁○○所使用之第0000000000號行
    動電話實施通訊監察結果，被告丁○○曾於九十三年六月二
    十三日十九時四十九分，以該電話號碼撥打被告戊○○所使
    用之第0000000000號行動電話，其通話內容略為
    ：「（戊○○）：喂，我有幫你打電話了，有告訴他們我們
    這裡，他們說不用我們過去，他們如果有經過再過來看」、
    「（丁○○）：哦」、「（戊○○）：他們說你那邊的東西
    有八樣嗎」、「（丁○○）：沒有只有五臺而已」、「（戊○○）：那大概是四合一，他們說要過來看」、「（丁○○
    ）：東西不在怎麼過來看」、「（戊○○）：不是現在啦，
    他們說有經過才會過來看」…「（戊○○）：我覺得他們是
    在做那種的，所以才會跑來跑去的收」、「（丁○○）：你
    幹什麼讓人家知道」、「（戊○○）：知道什麼啦，我又沒
    有告訴他們說是贓貨」、「（丁○○）：不是啦，問題是東
    西不在這裡」、「（戊○○）：看你啦，你是要賣那個人或
    是這個人」、「（丁○○）：他只要二臺而已」、「（戊○○）：那你就不要賣他啊」…等語，有臺北市政府警察局執
    行通訊監察案件譯文表附於本院卷可稽。
  (二)被告戊○○警詢時供稱：九十三年六月二十三日我所使用的
    電話號碼是0000000000、「（據警方人員監聽資
    料得知九十三年六月二十三日十九時四十九分許，你是否利
    用0000000000撥打0000000000？該支
    電話是否丁○○所使用？該資料顯示你曾提及有五臺四合一
    東西是何東西？且該東西是贓貨？該段對話是何內容？）當
    時0000000000是丁○○所使用，當時我是在和其
    對話，內容為丁○○要我幫他找買主購買這批美容用品贓物
    」、我是上網幫他找買主也曾打電話給買主但均未交易成功
    ，因為他是我男朋友所以我沒有獲利、我認為我們是男女朋
    友關係，所以就幫他找買主銷售贓物等語（九十三年度偵字
    第一八七七二號偵卷第五六頁）。
  (三)被告戊○○雖於本院辯稱：是在警局才知道那些東西是贓物
    ，沒有看筆錄就簽名云云。惟查：被告戊○○該次警詢筆錄
    末記載：「我（對本案）沒有意見，警方沒有非法取供，均
    在我自由意識下所為之陳述」等語，並經戊○○親自簽名按
    指印於筆錄末行（同偵卷第五六頁）。製作該次警詢筆錄之
    警員鄭天安於本院證稱：戊○○製作警詢筆錄時，精神正常
    沒有異狀，製作完當場有給戊○○看筆錄，看完他滿意不需
    要更改才簽名，我們絕對不可能拉著戊○○的手要他簽名等
    語（本院九十五年五月十日審判筆錄），被告戊○○空言辯
    稱筆錄不實云云，委無可採，該警詢筆錄之記載確實符合被
    告戊○○警詢當時之供述等情，可以採認。足見被告戊○○
    確實知悉該等蒸臉機等美容器材係屬贓物，仍以上網及電話
    聯絡等方式，代尋買主等情明確。
  (四)而經警於九十三年七月十六日在上址「錢莉工作室」查獲之
    蒸臉機、推脂機、檯燈等物，係李興騫於九十三年五月二十
    四日在臺北市○○街四五一號李柏蓉「宛均美容坊」所竊取
    之物，係屬贓物等情，業據證人李興騫、李伯蓉警詢中證述
    明確（同偵卷第六一、六二、二十頁），被告丁○○確有受
    領李興騫交付之蒸臉機等美容器材而為牙保，嗣經錢世明之
    介紹，委由錢秀莉代尋買主等情，復據被告丁○○於警詢、
    偵查中坦承不諱（九十三年度偵字第一八七七二號偵卷第四
    八頁、本院九十五年一月二十六日準備程序筆錄），被告丁○○並因此經臺灣高等法院判處罪刑確定等情，亦如前述。
  (五)綜上各情，檢察官指被告戊○○涉犯共同牙保贓物罪嫌等情
    ，固非無據。
四、惟查：
  (一)被告丁○○於本院證稱：「（有沒有請戊○○問有沒有人要
    買這些東西？）有，我叫他上網查美容器材」、是上網查價
    錢、戊○○沒有跟我一起把貨搬到錢莉工作室等語（本院九
    十五年五月十日審判筆錄）。並參以被告丁○○警詢供稱：
    美容器材是由錢世明介紹其姐錢秀莉所經營之「錢莉工作室
    」，並暫放該處等語（同偵卷第四八頁），被告丁○○偵查
    中供稱：託給錢秀莉，是因為錢世明的關係等語（同偵卷第
    一六八頁）；及偵查中同案被告錢秀莉警詢中陳稱：九十三
    年六月二十二日二十三時三十分許，我弟弟錢世明和丁○○
    一同將李柏蓉失竊的美容器材載到我工作室內，當時錢世明
    告訴我，丁○○是美容器材業務人員，這批貨想脫手，希望
    借助我在西門町的人面幫他代為詢問…等語（同偵卷第五七
    頁）、錢秀莉偵查中陳稱：美容器材是高志明和錢世明一起
    拿去給我的，因為錢世明打電話給我，說朋友開的美容院倒
    了，器材要脫手…等語（同偵卷第一六六頁）；偵查中同案
    被告錢世明證稱：九十三年六月二十二日晚上拿一批美容器
    材給錢秀莉，因為我朋友丁○○說有美容器材要賣，因為我
    是丁○○的朋友，所以我就同意幫他賣，…我跟錢秀莉講…
    請他幫忙推銷，賣掉的錢要交給丁○○…等語（同偵卷第一
    六六頁）。綜上被告丁○○、偵查中同案被告錢秀莉、錢世
    明之陳述，可知錢世明係因與被告丁○○之朋友關係，方接
    受被告丁○○請託，並轉託錢秀莉，而與被告丁○○一同將
    上開蒸臉機、推脂機、檯燈等物搬至「錢莉工作室」。被告
    丁○○請託錢世明及搬運上開蒸臉機、推脂機、檯燈等行為
    ，均係被告丁○○一人自己（與錢世明）所為，被告戊○○
    並未分擔該部分犯行。
  (二)次參以被告戊○○上開警詢中陳稱：丁○○要我幫他找買主
    購買這批美容用品贓物、我是上網幫他找買主也曾打電話給
    買主但均未交易成功，…我認為我們是男女朋友關係，所以
    就幫他找買主銷售贓物等語，及被告丁○○前開證稱：有委
    託被告戊○○上網查美容器材等語，堪認被告戊○○僅係受
    被告丁○○委託代為上網及以電話尋找買主，而與被告丁○○就此部分牙保贓物犯行（上網及電話聯繫），有所犯意聯
    絡。並參以前開通訊監察譯文中，被告丁○○二度向被告戊○○稱：東西不在這裡等語，則被告戊○○對於被告丁○○
    另委請錢世明轉請錢秀莉代尋買主，並將該等贓物搬至「錢
    莉工作室」之牙保或搬運、寄藏贓物犯行，是否知情，實有
    可疑。退步言之，縱使被告戊○○知悉被告丁○○另有委託
    錢世明代尋買主及將贓物搬往「錢莉工作室」，被告戊○○
    對於被告丁○○該部分牙保或寄藏、搬運贓物之行為，是否
    基於自己犯罪之意思而與被告丁○○有所犯意聯絡，亦值懷
    疑。
  (三)又上開蒸臉機、推脂機、檯燈等物，迄至為警查獲時，錢秀
    莉尚未開始尋找買主等情，業據錢秀莉警詢中陳述明確（同
    偵卷第五七頁）。並參以前開通訊監察譯文所示，被告戊○○之仲介行為，顯未達於買賣雙方意思合致之程度，被告戊○○（及被告丁○○）牙保贓物犯行，尚屬未遂（最高法院
    二十五年上字第六八０六號判例參照），而刑法第三百四十
    九條第二項之牙保贓物罪並無處罰未遂犯之規定，公訴人認
    被告戊○○涉犯牙保贓物罪嫌云云，尚有誤解。
五、綜上，被告戊○○雖知悉上開蒸臉機、推脂機、檯燈係屬贓
    物，仍受被告丁○○之委託而著手牙保，惟其牙保行為尚屬
    未遂。又被告丁○○雖另委託錢世明轉請錢秀莉牙保該等贓
    物，並將該等贓物搬至「錢莉工作室」，惟被告丁○○牙保
    贓物犯行亦屬未遂，且依卷存事證，被告丁○○委託錢世明
    轉請錢秀莉牙保贓物並將該等贓物搬至「錢莉工作室」之搬
    運、寄藏贓物等犯行，被告戊○○既無行為分擔，且亦難認
    與被告丁○○有所犯意聯絡，檢察官認被告戊○○涉犯共同
    牙保贓物罪，顯有誤解。本件依公訴人所提出之證據，不足
    為被告戊○○有罪之積極證明，其指出證明之方法，無從說
    服法院以形成被告戊○○有罪之心證，參以首開說明，自應
    諭知被告戊○○無罪之判決。
據上論斷，應依刑事訴訟法第二百九十九條第一項前段、第三百
零一條第一項前段、第三百零二條第一款，刑法第二條第一項前
段、修正前刑法第五十六條、第三百二十條第一項、第四十七條
，罰金罰鍰提高標準條例第一條前段，判決如主文。
本案經檢察官趙雪瑛到庭執行職務
中    華    民    國  九十五  年    八    月    十    日
                  刑事第五庭  審判長法  官  黃程暉
                                    法  官  李宜娟
                                    法  官  高偉文
以上正本證明與原本無異。
如不服本判決，應於判決送達後十日內向本院提出上訴狀（應抄
附繕本）。告訴人或被害人如對於本判決不服者，應具備理由請
求檢察官上訴，其上訴期間之計算係以檢察官收受判決正本之日
期為準。
                                    書記官  張華瓊
中    華    民    國  九十五  年    八    月    十一  日
附錄本案論罪科刑法條全文
中華民國刑法第三百二十條
意圖為自己或第三人不法之所有，而竊取他人之動產者，為竊盜
罪，處五年以下有期徒刑、拘役或五百元以下罰金。
意圖為自己或第三人不法之利益，而竊佔他人之不動產者，依前
項之規定處斷。
前二項之未遂犯罰之。


司法院資訊處製作；財團法人民間司法改革基金會備份。
